【裁判字號】    99,交聲,3893
【裁判日期】    991109
【裁判案由】    聲明異議
【裁判全文】
臺灣臺中地方法院交通事件裁定        99年度交聲字第3893號
原處分機關  交通部公路總局臺中區監理所臺中市監理站
異  議  人  甲○○
即受處分人
上列異議人因違反道路交通管理處罰條例案件，對於交通部公路
總局臺中區監理所臺中市監理站民國99年 9月28日所為之處分（
裁監稽違字第裁61-GE0000000號裁決書），聲明異議，本院裁定
如下：
    主    文
異議駁回。
    理    由
一、原處分機關即交通部公路總局臺中區監理所臺中市監理站（
    下稱原處分機關）係以：異議人即受處分人甲○○（下稱受
    處分人）於民國98年8月16日21時47分許，駕駛車號809-CGL
    號重型機車，行經臺中市○○路與向上南路口，因「汽車駕
    駛人酒精濃度超過規定標準，經酒測器呼氣測定值達0.70MG
    /L」違規，經臺中市警察局第四分局大墩派出所，以中市警
    交字第 GE0000000號舉發違反道路交通管理事件通知單舉發
    。原處分機關遂依違反道路交通管理處罰條例第35條第 1項
    第1款，處罰鍰新臺幣（下同）4萬5000元，吊扣駕駛執照12
    個月，並施以道路交通安全講習等語。
二、聲明異議意旨略以：緩起訴已期滿，申請一罪不二罰，監理
    單位罰緩部分，請予以免罰；又因緩起訴處分書遺失，伊於
    99年10月 5日向為民服務中心申請重發，且伊於保全公司上
    班，必須於 1個月前排定假期，以致本件延誤提出時間，爰
    此聲明異議等語。
三、按受處分人不服第 8條主管機關所為之處罰，得於接到裁決
    書之翌日起20日內，向管轄地方法院聲明異議；交通法庭認
    聲明異議不合法律上之程式或其異議權已經喪失者，應以裁
    定駁回之，道路交通管理處罰條例第87條第 1項及道路交通
    事件處理辦法第17條前段，分別定有明文。次按依道路交通
    管理處罰條例第87條規定向管轄法院聲明異議之期間，自裁
    決送達之翌日起算，並得依法扣除在途期間及聲請回復原狀
    ，此亦為道路交通事件處理辦法第11條所明定。復按處理違
    反道路交通管理事件，有關文書送達之程序，依行政程序法
    之規定，違反道路交通管理事件統一裁罰基準及處理細則第
    5 條定有明文。再按送達，於應受送達人之住居所、事務所
    或營業所為之，行政程序法第72條第1項訂有明文。
四、經查，原處分機關上開裁決書係於99年 9月29日送達於受處
    分人位於臺中市西屯區○○○路 ○段21號之戶籍地址，並由
    受處分人本人蓋印收受等情，有個人基本資料查詢結果及交
    通部公路總局臺中區監理所臺中市監理站送達證書影本各 1
    紙在卷可憑，則該裁決書已生合法送達之效力。是以，受處
    分人之聲明異議期間應自該裁決書送達之翌日即99年 9月30
    日起算20日，即至99年10月19日屆滿，而受處分人遲至99年
    10月22日始具狀聲明異議，有其聲明異議狀上蓋用之交通部
    公路總局臺中區監理所臺中市監理站收文章戳可按，其異議
    已逾上開法定異議期間而無從補正，其異議權已喪失，應予
    駁回。受處分人雖主張因緩起訴處分書遺失而申請重發、因
    工作關係需事前排假，以致延誤聲明異議期間等語。惟刑事
    訴訟第67條所規定非因過失遲誤聲明異議之不變期間，係指
    因天災地變、心神喪失及其他不可抗力事由而言（依道路交
    通事件處理辦法第11條、第 3條等規定，道路交通管理處罰
    條例所定聲明異議期間，得準用刑事訴訟法有關聲請回復原
    狀之規定），而聲明異議不以親自到處罰機關或法院辦理為
    必要，則受處分人所述上開遲誤之事由均可歸責於己，顯與
    聲請回復原狀之事由不符，併予敘明。
五、據上論斷，應依道路交通管理處罰條例第87條第 2項、道路
    交通事件處理辦法第17條前段，裁定如主文。
中    華    民    國    99    年    11    月    9     日
                  交通法庭  法  官  陳  得  利
上正本證明與原本無異。
如不服本裁定，應於送達後5日內，向本院提出抗告狀。
                            書記官  吳  慕  先
中    華    民    國    99    年    11    月    9     日

司法院資訊處製作；財團法人民間司法改革基金會備份。
